【裁判字號】    99,台上,4847
【裁判日期】    990805
【裁判案由】    違反毒品危害防制條例等罪
【裁判全文】
最高法院刑事判決            九十九年度台上字第四八四七號
上  訴  人  甲○○
上列上訴人因違反毒品危害防制條例等罪案件，不服台灣高等法
院台中分院中華民國九十九年五月十八日第二審判決（九十九年
度上訴字第五八五號，起訴案號：台灣台中地方法院檢察署九十
八年度撤緩毒偵字第一二四、一二五、一二六號），提起上訴，
本院判決如下：
    主  文
上訴駁回。
    理  由
按刑事訴訟法第三百七十七條規定，上訴於第三審法院，非以判
決違背法令為理由，不得為之。是提起第三審上訴，應以原判決
違背法令為理由，係屬法定要件。如果上訴理由書狀並未依據卷
內訴訟資料，具體指摘原判決不適用何種法則或如何適用不當，
或所指摘原判決違法情事，顯與法律規定得為第三審上訴理由之
違法情形，不相適合時，均應認其上訴為違背法律上之程式，予
以駁回。本件原判決撤銷第一審關於論處上訴人甲○○於民國九
十八年三月二日施用第一級毒品罪刑部分之不當判決，改判仍論
處其施用第一級毒品罪刑；並維持第一審論處其於九十七年八月
二十二日，九十八年一月三十一日、三月六日施用第一級毒品罪
刑部分之判決，駁回此等部分在第二審之上訴。已詳敘認定犯罪
事實之依據及憑以認定之理由，從形式上觀察，並無任何違背法
令之處。查上訴人於九十七年八月二十六日為警查獲其施用毒品
時，雖曾供出上游毒販游百揚，而游百揚亦經台灣台中地方法院
檢察署檢察官起訴其販賣第一級毒品罪嫌（九十八年度偵緝字第
一二九○、一二九一號），但迭經台灣台中地方法院及原審法院
判決其無罪在案（九十八年度訴字第二五六一號、九十九年度上
訴字第三六五號），則上訴人之供述不符毒品危害防制條例第十
七條第一項「供出毒品來源，因而查獲其他正犯或共犯者」之要
件；且其於九十八年三月間再次施用毒品為警查獲時所供向綽號
「小東」購買毒品者，既不知「小東」之姓名住所，則檢警機關
事後有無破獲「小東」販賣毒品案件，亦與其供述無涉，原審未
予減免其刑，適用法則，均無不合。上訴意旨，未具體指摘原判
決究竟如何違背法令，徒以原審未予減免其刑，有調查未盡之違
法云云，任詞指摘原判決違法，難謂已符合首揭法定上訴要件，
其上訴違背法律上之程式，應予駁回。再者，上訴人施用第二級
毒品等罪部分，係犯毒品危害防制條例第十條第二項之罪，核屬
刑事訴訟法第三百七十六條第一款之案件，既經第二審判決，自
不得上訴於第三審法院，上訴人猶就此部分提起上訴，於法不合
，應併駁回之。
據上論結，應依刑事訴訟法第三百九十五條前段，判決如主文。
中    華    民    國  九十九  年    八    月    五    日
                      最高法院刑事第十庭
                          審判長法官  花  滿  堂
                                法官  黃  正  興
                                法官  陳  東  誥
                                法官  林  錦  芳
                                法官  洪  昌  宏
本件正本證明與原本無異
                                      書  記  官
中    華    民    國  九十九  年    八    月    九    日
                                                      V

司法院資訊處製作；財團法人民間司法改革基金會備份。
